### Reuniones - Proyecto 3 - Puesta en contacto de empresarios con agricultores

---

[Volver al índice](../README.md)

---

**Día:** Miércoles, 17 de marzo de 2021

**Hora:** 16:00

**Participantes:**

* David Barbero Jurado ([@d4vidsn8w](https://github.com/d4vidsn8w))
* Antonio Haro Sánchez ([@antonioharo22](https://github.com/antonioharo22))
* Daniel Ortega León ([@](https://github.com/))
* Alberto Ortíz Arribas ([@i62orara](https://github.com/i62orara))

## Motivo de la reunión

Revisión de las secciones definidas para la práctica 1

## Resumen y conclusiones



## Siguientes pasos

Queda pendiente la revisión de la parte de Cristina, y la definición de la sección de recursos.
